【裁判字號】    97,抗,17
【裁判日期】    970111
【裁判案由】    本票裁定
【裁判全文】
臺灣臺中地方法院民事裁定                97年度抗字第17號
抗  告  人  乙○○
                      號2樓
相  對  人  日盛國際商業銀行股份有限公司
法定代理人  甲○○
上列抗告人與相對人間因聲請本票裁定事件，抗告人對於中華民
國96年11月27日本院簡易庭96年度票字第22387號所為之裁定提
起抗告，本院合議庭裁定如下：
    主  文
抗告駁回。
抗告程序費用新台幣壹仟元由抗告人負擔。
    理  由
一、按執票人向本票發票人行使追索權時，得聲請法院裁定後強
    制執行，票據法第123條定有明文。復按本票執票人，依票
    據法第123條規定，聲請法院裁定許可對發票人強制執行，
    係屬非訟事件，此項聲請之裁定，及抗告法院之裁定，僅依
    非訟事件程序，以審查強制執行許可與否，並無確定實體上
    法律關係存否之效力，如發票人就票據債務之存否有爭執時
    ，應由發票人提起確認之訴，以資解決，最高法院著有57年
    台抗字第76號判例可資參照。
二、本件相對人主張：其執有抗告人所簽發如原裁定所示之本票
    1紙（下稱系爭本票），並記載免除作成拒絕證書，惟屆期
    經提示，尚有新台幣（下同）212,753元未獲付款，因依票
    據法第123條規定，聲請裁定許可強制執行等情，並據其提
    出本票1紙為證，原裁定予以准許，即無不合。
三、抗告意旨略以：伊與相對人就系爭本票債務曾約定自民國93
    年12月2日起按月清償5,438元，直至此項債務全部清償為止
    。迄至96年9月2日止，伊已給付共179,454元，僅餘120,546
    元未清償，並非相對人所稱之212,753元，爰依法提起抗告
    等語。
四、惟查，相對人依票據法第123條規定，聲請法院裁定對發票
    人即抗告人之財產強制執行，其性質既屬非訟事件，則法院
    僅就系爭本票形式上之要件是否具備予以審查為已足。至於
    系爭本票債務是否已因抗告人清償部分款項，而僅尚欠120,
    546元未清償，因本件裁定程序並無確定實體上法律關係存
    否之效力，故發票人即抗告人就實際上所負欠系爭本票債務
    金額之爭執，應另行提起確認訴訟以為解決，殊無於本件裁
    定程序中為此實體事項爭執之餘地。從而，抗告人提起本件
    抗告，為無理由，應予駁回。
五、末按非訟事件依法應由關係人負擔費用者，法院裁定命關係
    人負擔時，應一併確定其數額，非訟事件法第24條第1項定
    有明文。爰依法確定本件抗告程序費用額為1,000元，由相
    對人負擔。
六、據上論結，本件抗告為無理由，依非訟事件法第46條、第21
    條第2項、第24條第1項、民事訴訟法第495條之1第1項、第4
    49條第1項、第78條，裁定如主文。
中    華    民    國    97    年    1     月    11    日
                  民事第二庭    審判長法  官  許秀芬
                                      法  官  周靜秀
                                      法  官  吳美蒼
以上正本係照原本作成。
如不服本裁定，僅得於收受本裁定正本送達後10日內，以適用法
規顯有錯誤為理由，向本院提出再抗告狀，（須附繕本一份及繳
納再抗告裁判費新台幣1,000元），經本院許可後始可再抗告，
前項許可以原裁定所涉及法律見解具有原則上重要性者為限。
中    華    民    國    97    年    1     月    11    日
                                      書記官


司法院資訊處製作；財團法人民間司法改革基金會備份。
